臺灣高雄地方法院刑事判決　　　　　　　96年度訴字第3285號
公　訴　人　臺灣高雄地方法院檢察署檢察官
被　　　告　乙○○
　　　　　　　　　　　1號
上列被告因毒品危害防制條例案件，經檢察官提起公訴（96年度
毒偵字第5622號），嗣因被告就被訴事實為有罪之陳述，本院經
聽取當事人之意見後，改依簡式審判程序進行，判決如下：
    主  文
乙○○施用第一級毒品，累犯，處有期徒刑壹年，扣案之海洛因
壹包（含包裝袋，驗前淨重零點零陸壹公克，驗後淨重零點零貳
玖公克），沒收銷燬之。
    事  實
一、乙○○曾因施用毒品案件，經本院裁定送觀察、勒戒，認有
    繼續施用毒品傾向，再經本院裁定送強制戒治、停止戒治，
    所餘戒治期間付保護管束，於民國91年5 月28日保護管束期
    滿未經撤銷，視為執行完畢，經臺灣高雄地方法院檢察署檢
    察官於同年6 月4 日以91年度戒毒偵字第510 號為不起訴處
    分確定。復因施用第一級毒品案件，於94年8 月19日，經本
    院以94年訴字第1638號判處有期徒刑10月確定，於95年9 月
    1 日縮刑期滿執行完畢。詎猶不知戒絕毒癮，竟於96年5 月
    間某日起至96年5 月14日止，在高雄縣橋頭鄉○○路附近仕
    豐廟之廁所，以將第一級毒品海洛因摻入香煙內，點火吸食
    之方式，以每2 至3 天施用1 次之頻率，接續施用第一級毒
    品海洛因多次。嗣於96年5 月15日15時5 分許，在高雄市○
    ○區○○路600 號前，因形跡可疑為警查獲，並扣得海洛因
    1 小包（驗前淨重0.061 公克、驗後淨重0.029 公克），經
    其同意採尿送驗後呈嗎啡陽性反應，因而查出上情。
二、案經高雄市政府警察局楠梓分局報請臺灣高雄地方法院檢察
    署檢察官偵查起訴。
    理  由
一、本件被告乙○○所犯係毒品危害防制條例第10條第1 項之施
    用第一級毒品罪，屬死刑、無期徒刑、最輕本刑為3 年以上
    有期徒刑以外之罪，被告於本院審理程序中就被訴事實為有
    罪之陳述，經告知被告簡式審判程序之旨，並聽取檢察官及
    被告之意見後，本院裁定進行簡式審判程序審理，合先敘明
    。
二、被告於上開時、地施用第一級毒品海洛因之事實，業據被告
    於本院審理時坦承不諱，又被告被查獲時所採尿液，經送鑑
    定結果，呈毒品海洛因代謝後嗎啡之陽性反應，有高雄市立
    凱旋醫院96年6 月4 日出具濫用藥物尿液檢驗報告附卷可稽
    。另扣案之白色粉末經送高雄市立凱旋醫院檢驗結果，含海
    洛因成分之事實（檢驗前淨重0.061 公克，檢驗後淨重0.02
    9 公克），有該醫院96年6 月4 日濫用藥物成品檢驗鑑定書
    附卷可參。足認被告上開自白，核與事實相符，堪以採信，
    故本件事證明確，應依法論科。又被告有事實欄所載經觀察
    、勒戒、強制戒治執行完畢之情，有卷附臺灣高等法院被告
    前案紀錄表1 份可按。從而，被告於強制戒治執行完畢後，
    5 年內再犯本件施用毒品犯行，應依毒品危害防制條例第23
    條第2 項規定起訴審判之。
三、論罪科刑
    核被告所為，係犯毒品危害防制條例第10條第1 項之施用第
    一級毒品罪。其持有毒品進而施用，持有之低度行為應為施
    用之高度行為所吸收，不另論罪。本案被告自陳於上開期間
    在上開地點內，以每2 至3 天施用1 次之頻率，施用第一級
    毒品海洛因，次數頻繁，足見其毒癮匪淺，已具相當之成癮
    性及施用毒品之慣習性，是其所為多次施用毒品之犯行，主
    觀上均係要滿足其毒癮，顯係基於單一之犯罪意思，客觀上
    無論犯罪時間、次數、場所均密接相連，應認構成接續犯，
    自應論以1 罪。又被告有如前開事實欄所載之犯罪科刑及執
    行紀錄，此有臺灣高等法院被告前案紀錄表1 份在卷可稽，
    被告前受徒刑之執行完畢後，5 年以內故意再犯本件有期徒
    刑以上之罪，為累犯，應依刑法第47條第1 項之規定，加重
    其刑。爰審酌被告前因施用毒品案件，仍不愛惜機會戒除毒
    癮，再為本件多次犯行，顯見被告不知悔改施用毒品之惡習
    ，惟念被告犯後坦承犯行，及其施用毒品係戕害自身身體健
    康，並未危及他人，犯後態度尚可等一切情狀，量處如主文
    所示之刑，扣案之海洛因1 包（驗前淨重0. 016公克、驗後
    淨重0.029 公克），經檢驗結果確為第一級毒品海洛因，不
    問屬於犯人與否，應依毒品危害防制條例第18條第1 項前段
    規定沒收銷燬之；而毒品包裝於毒品鑑驗後仍包覆毒品，包
    裝袋上有微量毒品殘留，客觀上已與毒品無法析離，亦應依
    前揭規定併予沒收銷燬之。至於送驗耗費之海洛因，既已滅
    失不存在，自無宣告沒收銷燬之必要，附此敘明。
據上論斷，應依刑事訴訟法第273 條之1 第1 項、第299 條第1
項前段，毒品危害防制條例第10條第1 項、第18條第1 項前段，
刑法第11條前段、第47條第1 項，判決如主文。
本案經檢察官甲○○到庭執行職務。
中　　華　　民　　國　　96　　年　　9　　月　  19　　日
                  刑事第十六庭   法　官  文昌
以上正本證明與原本無異。
如不服本判決應於收受本判決後10日內向本院提出上訴書狀，並
應敘述具體理由，如未敘述上訴理由者，應於上訴期間屆滿後20
日內補提理由書狀於本院（均須按他造當事人之人數附繕本）「
切勿逕送上級法院」。
中　　華　　民　　國　　96　　年　　9　　月　  19　　日
  　　　　　　　　　　　　　　   書記官  吳良美
附錄本件論罪科刑之法條：
毒品危害防制條例第10條
施用第一級毒品者，處 6 月以上 5 年以下有期徒刑。
施用第二級毒品者，處 3 年以下有期徒刑。
